臺灣高雄地方法院民事判決
111年度雄小字第2416號
原      告  晨旭企業管理顧問股份有限公司

法定代理人  偕漢佳  
訴訟代理人  邱偉智  
            洪敏智  


被      告  張國明  


上列當事人間清償電信費事件，本院於民國（下同）111年10月2
6日言詞辯論終結，判決如下：
    主    文
一、被告應給付原告新台幣（下同）1萬2,726元及其中2,596元
    自111年9月3日起至清償日止，按週年利率5％計算之利息。
二、被告應給付原告2萬0,076元及其中3,652元自111年9月3日起
    至清償日止，按週年利率5％計算之利息。
三、訴訟費用1,000元由被告負擔 。
四、本判決第一、二項所命給付得假執行，但被告如以1萬2,726
    元、2萬0,076元為原告預供擔保，得免為假執行。
    理由要領
原告就其主張被告前向訴外人遠傳電信股份有限公司（下稱遠傳
電信公司）申請租用門號0000000000、0000000000之行動電話服
務，約定被告應按繳費通知所定期限繳納電信費，如於使用期限
內提前退租，需依未到期日數計算繳還專案補貼款，被告未依約
繳納電信費，尚欠如附表所示之電信費、專案補貼款，合計各1
萬2,726元、2萬0,076元萬元未清償。嗣遠傳電信公司於109年12
月10日將上開債權讓與原告，原告依電信服務契約及債權讓與之
法律關係，請求被告給付電信費之事實，已提出服務申請書、電
信費繳款通知單、債權讓與證明書、債權讓與通知書為憑（見本
院卷第13至30頁），經核相符，而被告經合法通知未到庭，亦未
提出書狀作說明，原告上開之主張自堪信為真，而得採信，故其
請求被告給付⑴1萬2,726元及其中2,596元、⑵2萬0,076元及其中3
,652元，及均自起訴狀繕本送達翌日即111年9月3日（於111年8
月23日寄存，見本院卷第39頁）起至清償日止，按週年利率5％計
算之利息，於法有據，應予准許。另本件為小額程序所為被告敗
訴之判決，依民事訴訟法第436條之20規定，應依職權宣告假執
行，並依同法第392條第2項之規定，宣告被告得預供擔保免為假
執行。
中　　華　　民　　國　　111 　年　　11　　月　　9 　　日
                  高雄簡易庭　法　　　官  鄭峻明
以上正本係照原本作成。
如不服本判決，應於送達後20日內，向本院提出上訴狀並表明上
訴理由，如於本判決宣示後送達前提起上訴者，應於判決送達後
20日內補提上訴理由書（須附繕本）。
民事訴訟法第436 條之24第2 項：對於本判決之上訴，非以違背
法令為理由，不得為之。
中　　華　　民　　國　　111 　年　　11　　月　　9 　　日
    　　　　　　　　　　　　書　記　官  洪光耀
附表：（新台幣/元）　　　　　　　　　　　　
編號 行動電話門號 電信費 專案補貼款 合計請求 1 0000000000 1,611 11,129 12,726 2 0000000000 2,255 17,823 20,076